臺灣臺南地方法院刑事判決
111年度簡上字第209號
上  訴  人  
即  被  告  邱保安


上列上訴人即被告因竊盜案件，不服中華民國111年7月12日本院
111年度簡字第1810號第一審簡易判決（聲請簡易判決處刑書案
號：111年度偵字第9778號），提起上訴，本院管轄之第二審合
議庭判決如下：
    主  文
原判決關於沒收部分撤銷。
其餘上訴駁回。
邱保安緩刑貳年。
    犯罪事實及理由
一、本案經本院審理結果，認第一審簡易判決之認事用法及量刑
    均無不當，應予維持，爰依刑事訴訟法第455條之1第3項準
    用同法第373條之規定，就本判決之犯罪事實、證據及理由
    ，除關於沒收部分不予引用，及證據部分另補充：「臺南市
    ○區○○○○○000○○○○○0000號調解筆錄（簡上卷第9頁）、上訴
    人即被告邱保安於本院審理時之自白」外，其餘均引用第一
    審簡易判決之記載（如附件）。
二、被告上訴意旨略以：我已與告訴人黃汶賢達成調解，請求給
    予緩刑宣告等語。
三、按量刑輕重，係屬事實審法院得依職權自由裁量之事項，苟
    已斟酌刑法第57條各款所列情狀而未逾越法定刑度，不得遽
    指為違法（最高法院72年度台上字第6696號判決意旨參照）
    。復按在同一犯罪事實與情節，如別無其他加重或減輕之原
    因，下級審法院量定之刑，亦無過重或失輕之不當情形，則
    上級審法院對下級審法院之職權行使，原則上應予尊重（最
    高法院85年度台上字第2446號判決意旨參照）。查原審審酌
    被告已有竊盜前科，竟不知自制，復不思以正途取財，隨意
    竊取他人財物，顯見其漠視他人財物之所有權，法紀觀念薄
    弱，對社會治安及他人財產安全均造成危害，惟念被告犯罪
    時所採之手段尚屬平和，所竊部分物品於原審判決前已發還
    告訴人領回，兼衡被告竊取之財物價值、所造成之損害，暨
    被告之年紀、犯後態度、智識程度、家庭經濟狀況等一切情
    狀，就被告本案犯行量處拘役20日，並諭知易科罰金以1,00
    0元折算1日之折算標準。經核原審認事用法，並無不合。原
    審雖未及審酌被告與告訴人於原審判決後，已在臺南市北區
    調解委員會達成調解，被告當場將帆布1批歸還告訴人，被
    告與告訴人無條件和解，告訴人不追究被告之刑事責任，有
    前述調解筆錄在卷可參。惟原判決之量刑尚屬妥適，應予維
    持。被告上訴未指摘原判決有何認事用法違背法令之處，其
    提起上訴，為無理由，應予駁回。
四、被告未曾因故意犯罪受有期徒刑以上刑之宣告，有臺灣高等
    法院被告前案紀錄表1份在卷可稽。本院考量被告犯後坦承
    犯行，於原審判決後已與告訴人達成調解，將本案帆布返還
    告訴人，告訴人不追究被告之刑事責任，業如前述。本院斟
    酌上情，認被告經此偵、審程序及刑之宣告，應知所警惕，
    無再犯之虞，原審所宣告之刑，以暫不執行為適當，爰依刑
    法第74條第1項第1款規定，諭知緩刑2年，以啟自新。　　
五、原判決關於沒收被告未扣案之全藍色帆布1件部分，固非無
    見。惟被告於原審判決後已將帆布1批返還告訴人，業如前
    述，依刑法第38條之1第5項規定，因本案犯罪所得已實際合
    法發還告訴人，應不予宣告沒收或追徵。原審未及審酌此情
    ，而就犯罪所得為沒收、追徵之諭知，尚有未洽。被告上訴
    意旨雖未執此指摘，然基於刑法修正後沒收具備獨立性，本
    院自得於本案罪刑上訴無理由駁回時，單獨撤銷沒收部分，
    爰就該部分予以撤銷，並依前述規定不予宣告沒收。
據上論斷，應依刑事訴訟法第455條之1第1項、第3項、第368條
、第369條第1項前段、第373條、第364條，判決如主文。
本案經檢察官李宗榮聲請簡易判決處刑，檢察官王鈺玟到庭執行
職務。
中　　華　　民　　國　　111 　年　　10　　月　　27　　日
           　　　 刑事第十五庭  審判長法  官　周宛瑩
                                　　　法　官　黃鏡芳
　　　　　　　　　　　　　　　　　  　法　官　張郁昇
以上正本證明與原本無異。
不得上訴。
　　　　　　　　　　　　　　　　　　  書記官　陳冠盈
中　　華　　民　　國　　111 　年　　10　　月　　31　　日